---
title: "BigData"
author: "S. Gräff, S. Greiff, M. Munisi, J. Rauch "
date: "`r Sys.Date()`"
output: pdf
---

```{r setup, include=FALSE}
knitr::opts_chunk$set(echo = TRUE)
```
Zunächst werden die benötigten R Packete initialisiert.
```{r eval=FALSE}
library(tidyverse)
library(caret)
library(readr)
library(boot)
library(ROCR)
library(nnet)
library(pROC)

```

Danach wird der Datensatz eingelesen und die für die logistische Regression benötigten Dummy-Variablen erzeugt.
Bevor die Dummy Variablen erzeugt werden könne, müssen sie in einen Faktor konvertiert werden.
Anschliesend werden die durch die dummy variablen neu erzegten Spalten an den ursprünglichen Datensatz angehängt.
```{r eval=FALSE}
machine_maintenance <- read_csv("machine_predictive_maintenance_classification.csv", col_types = cols())

machine_maintenance$`Failure Type` <- as.factor(machine_maintenance$`Failure Type`)
dummys <- model.matrix(~ `Failure Type` - 1, data = machine_maintenance)
machine_maintenance <- cbind(machine_maintenance, dummys)
```
Da die Spalten 3, 9 und 10 keine für die Auswertung relevanten Daten enthalten, wollen wir sie in der Modellberechnung ignoriere.
Wir löschen die Spalten daher im Folgenden aus dem Datensatz.

```{r eval=FALSE}
# Spalten 2, 9 und 10 als Prädiktoren ignorieren. 
ignore_columns <- c(2, 9, 10, 12)

# Entferne zu ignorierenden Spalten aus dem Datensatz
machine_maintenance <- machine_maintenance[, -ignore_columns]

```

Zur besseren Übersicht benennen wir die eingefügten Spalten um.
```{r eval=FALSE}
new_column_names <- c(
  "FT_Heat_Dissipation_Failure", 
  "FT_Overstrain_Failure", 
  "FT_Power_Failure", 
  "FT_Random_Failures", 
  "FT_Tool_Wear_Failure"
)

colnames(machine_maintenance)[8:12] <- new_column_names

```


```{r eval=FALSE}
# Definiere Daten und Zielvariablen
X <- machine_maintenance[, 2:7]  # Input-Variablen aus Spalten 2 bis 7
y_columns <- c(8, 9, 10, 11, 12)  # Spaltennummern für die Output-Variablen

for (y_col in y_columns) {
  y <- machine_maintenance[, y_col]  # Die aktuelle Output-Spalte
  y_col_name <- paste("Output-Spalte", y_col)

  # Aufteilung in Trainings- und Testdaten
  set.seed(123)
  indices <- createDataPartition(y, p = 0.7, list = FALSE)
  X_train <- X[indices, ]
  X_test <- X[-indices, ]
  y_train <- y[indices]
  y_test <- y[-indices]

  # logistisches Regressionsmodell
  model <- glm(y_train ~ ., data = data.frame(y = y_train, X_train), family = binomial(link = "logit"))

  # Konfusionsmatrix für die Testdaten drucken 
  y_pred <- ifelse(predict(model, newdata = data.frame(y = y_test, X_test), type = "response") > 0.5, 1, 0)
  confusion_matrix <- table(Predicted = y_pred, Actual = y_test)
  cat(sprintf("Konfusionsmatrix für %s:\n", y_col_name))
  print(confusion_matrix)

  # Speichern des Modells
  model_filename <- paste("model_", y_col, ".rds", sep = "")
  saveRDS(model, file = model_filename)
}


```


